---
title: "lj_homework"
CJKmainfont: Songti SC
date: "2024-10-31"
output:
  html_document:
    df_print: paged
---

```{r include = FALSE}
#load library
# install.packages("wordcloud2")
library(tidyverse)
library(wordcloud2)
library(dplyr)
theme_set(theme(text = element_text(family="Songti SC",size = 10))) #这里family设置成你系统中的中文字体名。

```

# 你的主要发现

1.  发现1 武汉总价均值在156w ,总价中位数在137w。单价均值在15148元/平，单价中位数在14404元/平

价格分布呈现右偏分布，有部分高价房源拉高了均值

2.  发现2

热门区域集中在：白沙洲、盘龙城、四新等区域

单价最高地区 中南丁字桥 中北路 和 黄埔永清

3.  发现3 去掉无效的数据可以看到近地铁的均价是16628元/平 中位数是15622元/平

而不是近地铁的均价是13558元/平 中位数是12840元/平

可知近地铁的房源比非近地铁的房源更贵

但同一地区的近地铁和非近地铁房源的价格和价格没有明显相关性

# 数据介绍

本报告**链家**数据获取方式如下：

报告人在2023年9月12日获取了[链家武汉二手房网站](https://wh.lianjia.com/ershoufang/)数据。

-   链家二手房网站默认显示100页，每页30套房产，因此本数据包括3000套房产信息；

-   数据包括了页面可见部分的文本信息，具体字段及说明见作业说明。

**说明：**数据仅用于教学；由于不清楚链家数据的展示规则，因此数据可能并不是武汉二手房市场的随机抽样，结论很可能有很大的偏差，甚至可能是错误的。

```{r}
# 载入数据和预处理

library(tidyverse)
lj<- read_csv("C:/Users/75764/Desktop/dataScience/2023-09-12_cleaned.csv")
view(lj)


```

# 数据概览

数据表（lj)共包括`r names(lj)`等`r ncol(lj)`个变量,共`r nrow(lj)`行。表的前10行示例如下：

各变量的简短统计：

```{r}
summary(lj)
```

```{r}
 names(lj)
 ncol(lj)
 nrow(lj)
 lj %>% 
   head(10) 
```

可以看到：

-   直观结论

有3000行数据，18个变量

# 探索性分析

## 价格数值描述与图形

```{r}
lj %>% 
   summarise(
     total_mean=mean(price_ttl,na.rm = TRUE),
     total_median=median(price_ttl,na.rm = TRUE),
     sqm_mean=mean(price_sqm,na.rm = TRUE),
     sqm_median=median(price_sqm,na.rm = TRUE),
   )
ggplot(lj)+geom_histogram(aes(x=price_ttl),binwidth = 50)+geom_vline(xintercept = median(lj$price_ttl,na.rm = TRUE), color = "red", size = 1) 
```

-   发现1

武汉总价均值在156w ,总价中位数在137w。单价均值在15148元/平，单价中位数在14404元/平

-   发现2

价格分布呈现右偏分布，有部分高价房源拉高了均值

## 地区的数值描述与图形

```{r}
word_freq <- lj %>%
  count(property_region) %>%
  rename(word = property_region, freq = n) %>%
  arrange(desc(freq))
word_freq
wordcloud2(
  word_freq,
  size = 1,
  fontFamily = "微软雅黑",
  # 如果有中文，设置中文字体
  color = "random-dark",
  backgroundColor = "white"
)

lj %>% 
  select(property_name,property_region,price_sqm) %>% 
  arrange(desc(price_sqm))
```

发现：

-   发现1

热门区域集中在：白沙洲、盘龙城、四新等区域

-   发现2

单价最高地区 中南丁字桥 中北路 和 黄埔永清

## 近地铁情况和价格的关系的数值描述与图形

```{r}
clean_lj <- lj %>%
  filter(near_subway %in% c("近地铁", "近地看", NA)) %>%  # 只保留这些数据
  mutate(near_subway = case_when(
    near_subway == "近地铁" ~ "近地铁",
    near_subway == "近地看" ~ "近地铁",  # 将"近地看"归为"近地铁"
    TRUE ~ "非近地铁"  # NA值归为"非近地铁"
  ))

clean_lj %>% 
  group_by(near_subway) %>%
  summarise(
    avg_price = mean(price_sqm, na.rm = TRUE),
    median_price = median(price_sqm, na.rm = TRUE),
    count = n()
  ) 
```

箱线图观察

```{r}
ggplot(clean_lj, aes(x = near_subway, y = price_sqm)) +
  geom_boxplot() 
```

发现：

-   发现1

去掉无效的数据可以看到近地铁的均价是16628元/平 中位数是15622元/平 而不是近地铁的均价是13558元/平 中位数是12840元/平 可知近地铁的房源比非近地铁的房源更贵

## 考虑地区的影响，分析地铁和价格的影响

```{r}
region_stats <- clean_lj %>%
  group_by(property_region, near_subway) %>%
  summarise(
    avg_price = round(mean(price_sqm, na.rm = TRUE), 0),
    count = n(),
    .groups = "drop"
  )
region_comparison <- region_stats %>%
  pivot_wider(
    id_cols = property_region,                          # 保持不变的列
    names_from = near_subway,                          # 用来创建新列名的列
    values_from = c(avg_price, count)    # 需要重组的值列
  )
region_comparison <- na.omit(region_comparison)
region_comparison

ggplot(region_comparison, aes(x = reorder(property_region, avg_price_近地铁))) +
  geom_col(aes(y = avg_price_近地铁, fill = "近地铁"), alpha = 0.7) +
  geom_col(aes(y = avg_price_非近地铁, fill = "非近地铁"), alpha = 0.7) +
  coord_flip()   # 横向显示，便于查看地区名称
```

不难看出大部分的地区都是近地铁的平均房价会更高

数据处理 计数统计

```{r}
region_comparison <- region_comparison %>%
  mutate(price_diff = avg_price_近地铁 - avg_price_非近地铁)
```

统计各种情况

```{r}
summary_stats <- list(
  total_regions = nrow(region_comparison),
  higher_near_subway = sum(region_comparison$price_diff > 0, na.rm = TRUE),
  lower_near_subway = sum(region_comparison$price_diff < 0, na.rm = TRUE),
  equal_price = sum(region_comparison$price_diff == 0, na.rm = TRUE)
)
summary_stats
```

发现：

计数表明总共有65个地区有近地铁和非近地铁房源，其中39个地区近地铁平均房价高于非近地铁房源，26个地区的近地铁平均房价低于非近地铁房源，0.6比0.4的情况，没有明显证据表明近地铁就一定房价更高

------------------------------------------------------------------------

# 发现总结

武汉总价均值在156w,总价中位数在137w。单价均值在15148元/平，单价中位数在14404元/平。价格分布呈现右偏分布，有部分高价房源拉高了均值。热门区域集中在：白沙洲、盘龙城、四新等区域。单价最高地区 中南丁字桥 中北路 和 黄埔永清。去掉无效的数据可以看到近地铁的均价是16628元/平。中位数是15622元/平。而不是近地铁的均价是13558元/平。中位数是12840元/平。可知近地铁的房源比非近地铁的房源更贵。但同一地区的近地铁和非近地铁房源的价格和价格没有明显相关性
